【裁判字號】    97,訴,2995
【裁判日期】    970826
【裁判案由】    偽造文書等
【裁判全文】
臺灣臺中地方法院刑事判決              97年度訴字第2995號
公  訴  人  臺灣臺中地方法院檢察署檢察官
被      告  甲○○
                    （現於臺灣臺中看守所附設勒戒所觀察勒
上列被告因偽造文書等案件，經檢察官提起公訴（96年度偵字第
25762號、97年度偵字第5536、9843號），被告於準備程序中就
被訴事實為有罪之陳述，經本院合議庭評議後裁定由受命法官獨
任改行簡式審判程序審理，判決如下：
    主    文
甲○○犯竊盜，累犯，處有期徒刑捌月。又犯竊盜罪，累犯，處
有期徒刑捌月。又犯攜帶兇器竊盜罪，累犯，處有期徒刑拾月。
又犯行使偽造私文書罪，累犯，處有期徒刑肆月；未經扣案之「
中油公司豐原大湳站」簽帳單上持卡人簽名欄內偽造「郭志平」
之署押壹枚沒收。又犯竊盜罪，累犯，處有期徒刑柒月。又犯竊
盜罪，累犯，處有期徒刑捌月。應執行有期徒刑年貳月；未經
扣案之「中油公司豐原大湳站」簽帳單上持卡人簽名欄內偽造「
郭志平」之署押壹枚沒收。
其餘被訴詐欺取財未遂部分，無罪。
    犯罪事實
一、甲○○前因竊盜等罪，經國防部高等軍事法院於民國94年12
    月28日以94年法仁判字第166號判處有期徒刑十月、八月、
    六月，應執行有期徒刑一年十月確定，於95年2月15日入臺
    南軍監，甫於96年6月2日因縮短刑期執行完畢，猶不知悔改
    。
二、甲○○因積欠地下錢莊債務，無力清償，竟基於竊盜之犯意
    ，意圖為自己不法之所有，於96年8月24日15時30分許，在
    臺中市○○區○○街277巷6弄7之6號，以破壞門鎖之方式，
    擅自侵入己○○住處，行竊己○○所有之華碩廠牌筆記型電
    腦（產品型號A9T、產品序號65N0AC074184）一部、數位相
    機一台、行動電話五支（合計價值約新臺幣〈下同〉4萬元
    ），得手後，甲○○隨即於96年8月24日15持許，將該筆記
    型電腦持往臺中縣豐原市○○路204號吳郁政所經營之「翔
    裕通訊行」，以7000元之代價，轉售予不知情之吳郁政以換
    現花用殆盡。嗣因吳郁政上網拍賣，經己○○標購後，雙方
    約定於96年9月1日15時30分許，在臺中縣豐原市○○路與和
    平路口前交貨時，當場起獲該筆記型電腦一部。（毀損、侵
    入住宅部分，未據告訴）
三、甲○○又基於竊盜之犯意，意圖為自己不法之所有，於96年
    11月5日上午8時許，在臺中縣豐原市○○路○段272巷83弄42
    號，利用電動鐵捲門未關閉之機會，擅自侵入戊○○住處，
    行竊戊○○所有之汽車鑰匙一副、車牌號碼2K—4236號自小
    客車一部（價值約30萬元），得手後，甲○○即將該自小客
    車及鑰匙交予真實姓名年籍不詳之洪明。嗣於96年11月9日
    凌晨2時50分許，在臺中市○○路與大通街口，經臺中市警
    察局第三分局偵查隊尋獲該自小客車，並經發還戊○○領回
    。（侵入住宅部分，未據告訴）
四、甲○○復基於竊盜之犯意，意圖為自己不法之所有，於96年
    11月8日凌晨1時30分許，在臺中縣潭子鄉○○街33號前，見
    丙○○所有停放該處車牌號碼7L—585號自小客車停放該處
    ，認為有機可趁，遂執持其所有客觀上足以對人之生命、身
    體、安全構成威脅，具有危險性，堪供為兇器使用之一字型
    螺絲起子一支，持以撬破該自小客車左後三角玻璃車窗而開
    啟車門進入車內，行竊丙○○之皮包一只，內有其夫郭志平
    之國民身分證一張、汽機車駕駛執照一張、全民健康保險卡
    一張、丙○○之台新商業銀行（卡號0000000000000000）信
    用卡一張等財物得手。甲○○於竊得丙○○之前開台新銀行
    信用卡後，隨即基於行使偽造私文書及詐欺取財之犯意，意
    圖為自己不法之所有，先於96年11月8日凌晨2時54分許，駕
    駛前開行竊而得車牌號碼2K—4236號之自小客車，前往臺中
    縣豐原市○○路502號中油公司豐原大浦站之特約商店，佯
    稱係郭志平本人或有權使用該信用卡者，致使該特約商店之
    店員陷於錯誤，誤認係丙○○本人或係有權使用該信用卡者
    ，而同意以該信用卡刷卡消費加油1350元，並如數撥付款項
    及交付商品，且在該特約商店以電腦列印屬於私文書之簽帳
    單商店存根聯上，偽造丙○○之夫「郭志平」之署押一枚，
    並將該偽造完成之簽帳單商店存根聯持以行使交付予該特約
    商店之店員，足以生損害於丙○○本人之名譽信用及台新商
    業銀行、該特約商店對於確認持卡人身分之正確性與財產之
    損害；復於96年11月8日凌晨3時22分許，前往臺中縣豐原市
    ○○路195號統一超商內所設置之自動櫃員機，持前開丙○○之台新商業銀行信用卡，欲辦理預借現金手續，惟因輸入
    密碼錯誤，經該自動櫃員機拒絕交易。（毀損部分，未據告
    訴）
五、甲○○再基於竊盜之犯意，意圖為自己不法之所有，於96年
    11月20日上午9時許，在臺中縣豐原市○○路349巷7號，以
    其所有之鑰匙一支打開門鎖之方式，擅自侵入乙○○○住處
    ，行竊乙○○○所有之黃金耳環一對（價值約2000元），得
    手後，甲○○即將該黃金耳環持往臺中市○○路之跳蚤市場
    ，以2、3000元之代價，轉售予不知名之攤商以換現花用殆
    盡。（侵入住宅部分，未據告訴）
六、甲○○續基於竊盜之犯意，意圖為自己不法之所有，於96年
    12月24日上午11時50分許，在臺中市○○區○○路219巷8號
    ，以其所有之鑰匙一支打開門鎖之方式，擅自侵入庚○○住
    處，行竊庚○○所有之金飾一批（包含黃金手環六條、黃金
    項鍊十條、黃金戒指八枚、黃金耳墜子十個，價值合計8萬
    元）、汽車鑰匙一支、車牌號碼2503—GD號自小客車一部（
    價值約25萬元），得手後，甲○○即將該金飾持往臺中市某
    處電玩店，以6萬多元之代價，轉售予綽號「阿龍」之男子
    換現花用殆盡，該自小客車則於96年12月底某日交予知情之
    丁○○收受，供為行搶之代步工具使用。嗣於97年1月22日
    凌晨2時50分許，在臺中縣潭子鄉○○村○○路○段354號，
    經臺中縣警察局豐原分局頭家派出所尋獲該自小客車，並經
    發還庚○○領回。（侵入住宅部分，未據告訴）
七、案經臺中縣警察局豐原分局、臺中市警察局第六分局報告臺
    灣臺中地方法院檢察署檢察官偵查起訴。
    理    由
壹、有罪部分：
一、訊據被告甲○○對於上揭時地，行竊被害人己○○、戊○○
    、丙○○、郭志平、乙○○○、庚○○所有之財物得手，並
    持行竊而得之被害人丙○○所有之台新商業銀行信用卡冒名
    盜刷詐購油品得手等情，業經於本院中坦認屬實，核與被害
    人己○○、徐金聖、丙○○、乙○○○、庚○○於警詢中之
    陳述內容及同案被告吳郁政、丁○○分別於警詢、偵查及本
    院中之供述內容均屬相符，並有台新銀行信用卡冒用明細一
    份、「中油公司豐原大浦站」簽帳單影本一份、被告持被害
    人丙○○之信用卡前往加油站盜刷加油為監視錄影器拍攝之
    翻拍照片一張、被告持被害人丙○○之信用卡前往統一超商
    欲盜用預借現金為監視器拍攝之翻拍照片三張、被害人己○○提出之遺失機台聲明書一份、同案被告吳郁政提出之手機
    買賣讓渡書一份、同案被告吳郁政上網拍賣筆記型電腦之網
    拍紀錄一份、查獲同案被告吳郁政之現場照片六張、顯示被
    害人乙○○○住處所採集之指紋經比對結果確為被告之指紋
    之內政部警政署刑事警察局鑑驗書一份、臺中縣警察局豐原
    分局針對被害人乙○○○住處遭竊所為之現場勘查報告一份
    及現場蒐證照片十張、勘察採證同意書一份、臺中市警察局
    第六分局針對被害人己○○住處遭竊所為之現場勘查報告一
    份及現場蒐證照片十五張等在卷可稽，被告自白供述與現有
    事證相符，應堪置信。本件事證已臻明確，被告犯行，洵堪
    認定。
二、按刑法第三百二十一條第一項第三款之攜帶兇器竊盜罪，係
    以行為人攜帶兇器竊盜為其加重條件，此所謂兇器，其種類
    並無限制，凡客觀上足對人之生命、身體、安全構成威脅，
    具有危險性之兇器均屬之，且祇須行竊時攜帶此種具有危險
    性之兇器為已足，並不以攜帶之初有行兇之意圖為必要（最
    高法院79年台上字第5253號判例參照）。查：未經扣案之一
    字型螺絲起子一支，一般係屬鐵製材質，為質地堅硬之物，
    客觀上足以對人之生命、身體、安全構成威脅，具有危險性
    ，應屬兇器無訛。被告就犯罪事實二、三、五、六被告先後
    行竊被害人己○○、戊○○、乙○○○、庚○○所有財物得
    手之犯行，核其所為，均係犯刑法第三百二十條第一項之竊
    盜罪。被告就犯罪事實四被告攜帶一字螺絲起子行竊被害人
    丙○○、郭志平夫妻所有之財物得手，及冒用被害人丙○○
    之信用卡以盜刷詐購油品得手之犯行，核其所為，係犯刑法
    第三百二十一條第一項第三款之攜帶兇器竊盜罪、刑法第二
    百十六條、第二百十條之行使偽造私文書罪、刑法第三百三
    十九條第一項之詐欺取財罪。被告在「中油公司豐原大浦站
    」簽帳單上偽造被害人丙○○之夫郭志平署押之行為，係偽
    造該簽帳單之階段行為，而偽造該簽帳單之低度行為，亦為
    行使偽造該簽帳單之高度行為所吸收，均不另論處。又被告
    一個冒用被害人丙○○名義盜刷詐購油品之行為，同時觸犯
    行使偽造私文書及詐欺取財二罪名，係屬想像競合犯之裁判
    上一罪關係，應依刑法第五十五條之規定，從一重之行使偽
    造私文書罪論處。至於被告所犯前開四個普通竊盜罪、一個
    攜帶兇器竊盜罪與行使偽造私文書罪六者間，其犯意各別，
    行為互殊，法益亦異，應予分論併罰。查：被告前因竊盜等
    罪，經國防部高等軍事法院於94年12月28日以94年法仁判字
    第166號判處有期徒刑十月、八月、六月，應執行有期徒刑
    一年十月確定，於95年2月15日入臺南軍監，甫於96年6月2
    日因縮短刑期執行完畢等情，此有臺灣高等法院被告前案紀
    錄表在卷為憑，被告前受有期徒刑之執行完畢後，五年以內
    故意再犯有期徒刑以上之前開各罪，均為累犯，應依刑法第
    四十七條第一項之規定，分別加重其刑。爰審酌被告因缺錢
    花用，即多次侵入住宅行竊被害人財物，以變賣換現花用，
    被告闖空門行竊之行為，造成被害人居家安寧之危害及財產
    之損失，其行誠屬可議，且被告又因未竊得有變賣價值之財
    物，進而冒名盜用被害人之信用卡以盜刷，被告先後多次行
    竊所得財物價值非低，惟因犯罪後，業經坦承犯行，犯後態
    度良好，且行竊財物中屬於價值較高之自小客車部分，多已
    尋獲發還被害人領回，本院考量被告先前已有竊盜之前科紀
    錄，甫於96年6月2日執行完畢出監，即於96年8月至12月間
    再度犯案等一切情狀，分別量處如主文所示之刑，並合併定
    其應執行之刑之折算標準，以示懲儆。
三、未經扣案之「中油公司豐原大浦站」簽帳單上持卡人簽名欄
    內偽造「郭志平」之署押一枚，不問屬於被告與否，爰依刑
    法第二百十九條之規定，併予諭知沒收。至於該署押所在之
    簽帳單，已經被告提出行使交付特約商店持有，非其所有之
    物，自無從併予諭知沒收；又被告行竊被害人乙○○○、庚○○住處財物所用之鑰匙各一支，及行竊被害人丙○○自小
    客車內之財物所用之一字型螺絲起子，雖均係被告所有供行
    竊所用之物，惟因未經扣案，顯已滅失，為免日後執行困難
    ，爰不予諭知沒收，附此敘明。
貳、無罪部分：
一、公訴意旨略以：被告意圖為自己不法之所有，於96年11月8
    日復於97年11月8日凌晨3時22分許，持被害人丙○○之前開
    台新商業銀行信用卡，至臺中縣豐原市○○路195號之統一
    超商提款機，欲以該信用卡預借現金，惟因不知密碼，為中
    國信託商業銀行所拒；因認被告另涉犯刑法第三百三十九條
    第三項、第一項之詐欺取財未遂罪嫌云云。
二、按犯罪事實應依證據認定之，無證據不得認定犯罪事實；又
    不能證明被告犯罪或其行為不罰者，應諭知無罪之判決，刑
    事訴訟法第一百五十四條第二項、第三百零一條第一項分別
    定有明文。
三、公訴人認被告涉有上開詐欺取財未遂罪嫌，無非係以被告於
    警詢及偵查中坦承不諱，核與被害人丙○○之警詢所述相符
    ，並有信用卡遭冒用明細、監視器翻拍照片在卷可佐等，資
    為論據。
四、訊據被告對於96年11月8日凌晨3時22分許，前往臺中縣豐原
    市○○路195號統一超商內所設置之自動櫃員機，執持被害
    人丙○○所有之前開台新商業銀行信用卡，欲辦理預借現金
    手續，惟因輸入密碼錯誤，經該自動櫃員機拒絕交易等情，
    亦經坦認屬實，惟查：被告持被害人丙○○之台新商業銀行
    信用卡利用統一超商所設置之自動櫃員機預借現金之行為，
    應係涉犯刑法第三百三十九條之二第一項之不正利用自動付
    款設備詐欺罪，起訴書論以刑法第三百三十九條第三項、第
    一項之詐欺取財罪，尚有未洽；又依據刑法第三百三十九條
    之二之規定，僅處罰既遂犯，不罰未遂之行為，本件被告持
    被害人丙○○之信用卡預借現金未遂之事實，雖與檢察官以
    詐欺未遂罪嫌起訴之基本社會事實同一，然因被告預借現金
    未遂之行為，為法律所不罰，本院自無從予以變更起訴法條
    ，其前揭行為，既屬不罰之行為，爰就該部分另為無罪之諭
    知。
據上論斷，應依刑事訴訟法第二百七十三條之一第一項、第二百
九十九條第一項前段、第三百零一條第一項，刑法第二百十六條
、第二百十條、第三百二十條第一項、第三百二十一條第一項第
三款、第三百三十九條第一項、第五十五條、第五十一條第五款
、第四十七條第一項、第二百十九條，刑法施行法第一條之一第
一項、第二項前段，判決如主文。
中    華    民    國    97    年    8     月    26    日
                  刑事第五庭    法  官  巫淑芳
上正本證明與原本無異。
如不服本判決，應於收受送達後10日內向本院提出上訴書狀（應
敘述具體理由並附繕本）。
上訴書狀如未敘述理由，應於上訴期間屆滿後20日內補提理由書
於本院。
                                書記官  王麗麗
中    華    民    國    97    年    8     月    26    日
附錄論罪科刑法條：
中華民國刑法第216條：
行使第210條至第215條之文書者，依偽造、變造文書或登載不實
事項或使登載不實事項之規定處斷。
中華民國刑法第210條：
偽造、變造私文書，足以生損害於公眾或他人者，處五年以下有
期徒刑。
中華民國刑法第320條：
意圖為自己或第三人不法之所有，而竊取他人之動產者，為竊盜
罪，處五年以下有期徒刑、拘役或五百元以下罰金。
意圖為自己或第三人不法之利益，而竊佔他人之不動產者，依前
項之規定處斷。
前二項之未遂犯罰之。
中華民國刑法第321條：
犯竊盜罪而有左列情形之一者，處六月以上、五年以下有期徒刑
：
一、於夜間侵入住宅或有人居住之建築物、船艦或隱匿其內而犯
    之者。
二、毀越門扇、牆垣或其他安全設備而犯之者。
三、攜帶兇器而犯之者。
四、結夥三人以上而犯之者。
五、乘火災、水災或其他災害之際而犯之者。
六、在車站或埠頭而犯之者。
前項之未遂犯罰之。


司法院資訊處製作；財團法人民間司法改革基金會備份。
